臺灣板橋地方法院刑事判決　　　　　　　94年度易字第731 號
公　訴　人　臺灣板橋地方法院檢察署檢察官
被　　　告　丙○○
選任辯護人　徐揆智　律師
　　　　　　林幸慧　律師
上列被告因竊盜案件，由檢察官提起公訴（94年度偵字第9775號
），經本院合議庭裁定由受命法官獨任進行簡式審判程序，判決
如下：
    主  文
丙○○連續攜帶兇器、毀壞門扇竊盜，累犯，處有期徒刑壹年貳
月，扣案鐵撬壹支，沒收；又損壞他人之大門及內含鐵鎖，足以
生損害於他人，累犯，處有期徒刑肆月，扣案鐵撬壹支，沒收。
應執行有期徒刑壹年肆月，扣案鐵撬壹支，沒收。
    事　實
一、丙○○曾因強盜等案件，於民國（下同）86年6 月10日，經
    本院以86年度訴字第1176號刑事判決判處有期徒刑1 年（竊
    盜罪名）、5 年4 月（加重準強盜罪名），86年7 月7 日判
    決確定，刑期起算日期為86年7 月7 日，指揮書原載執行完
    畢日期為92年3 月28日，縮刑期滿日期為92年2 月16日，嗣
    於91年5 月29日假釋出監，假釋期滿未經撤銷，以已執行完
    畢論；又因竊盜案件，於91年10月9 日，經本院以91年度易
    字第2305號刑事判決判處有期徒刑8 月，91年12月16日判決
    確定，刑期起算日期為92年2 月12日，指揮書執行完畢日期
    為92年6 月22日（羈押折抵111 日）。詎其猶不知心生悔悟
    ，竟基於意圖為自己不法之所有之概括犯意，持其所有，於
    客觀上足對人之生命、身體、安全構成威脅，而屬具有危險
    性之鐵撬1 支而先後為下述犯行：（一）於94年5 月3 日21
    時20分許之夜間，至臺北縣新莊市○○路152 巷3 號2 樓〈
    乙○○之住宅〉，以鐵撬毀壞該處大門及內含鐵鎖，並開門
    侵入屋內搜尋財物，惟因未尋得財物而未得逞。（二）於94
    年5 月20日16時許〈日間〉，至臺北縣新莊市○○街116 號
    3 樓〈丁○○之住宅〉，以鐵撬毀壞該處大門及內含鐵鎖，
    並開門侵入屋內竊取現金新臺幣〈下同〉12,000元得手。（
    三）於94年5 月20日17時15分許〈日間〉，至臺北縣新莊市
    ○○○路44號5 樓〈呂文燦之住宅〉，以鐵撬毀壞該處大門
    及內含鐵鎖，並開門進入屋內〈侵入住宅部分未據告訴及起
    訴〉竊取現金4,000 元、戒指1 只〈價值約7,000 元〉得手
    。又丙○○另於94年6 月5 日凌晨4 時50分許，欲進入臺北
    縣新莊市○○街58巷1 號之2 （甲○○之住宅）竊取財物，
    乃以前開鐵撬損壞該處大門及內含鐵鎖，而足生損害於甲○○，惟尚未入內著手行竊，旋為甲○○查覺而報警，隨後丙○○即為警於臺北縣新莊市○○路97巷巷口查獲，並自其身
    上查扣前揭鐵撬1 支，而丙○○於有偵查權限之機關及公務
    員發覺其所為前開侵入乙○○、丁○○、呂文燦之住宅竊盜
    犯行前，即向警方供述該等犯行，嗣並接受裁判。
二、案經丙○○自首（竊盜部分）及乙○○、丁○○、呂文燦、
    甲○○訴由臺北縣政府警察局新莊分局移送臺灣板橋地方法
    院檢察署檢察官偵查起訴。
    理  由
一、按依刑事訴訟法第284 條之1 之規定，除簡式審判程序及簡
    易程序案件外，第一審應行合議審判，復依同法第273 條之
    1 第1 項之規定，除被告所犯為死刑、無期徒刑、最輕本刑
    為三年以上有期徒刑之罪或高等法院管轄第一審案件者外，
    於第一次審判期日前之準備程序進行中，被告先就被訴事實
    為有罪之陳述時，審判長得告知被告簡式審判程序之旨，並
    聽取當事人、代理人、辯護人及輔佐人之意見後，裁定進行
    簡式審判程序。查被告丙○○所犯係死刑、無期徒刑、最輕
    本刑為三年以上有期徒刑以外之罪，其於準備程序中就被訴
    事實為有罪之陳述，經法官告知簡式審判程序之旨，並聽取
    公訴人、被告之意見後，業經本院合議庭依上開規定裁定由
    受命法官獨任進行簡式審判程序，合先敘明。
二、上開犯罪事實業據被告丙○○迭於檢察官偵查及本院審理中
    坦承不諱，核與告訴人乙○○、丁○○、呂文燦、甲○○於
    警詢中之指述相符，復有扣案鐵撬1 支足資佐證。從而，本
    案事證已臻明確，被告犯行洵堪認定，自應依法論科。
三、查鐵撬於客觀上足對人之生命、身體、安全構成威脅，而屬
    具有危險性之兇器，是被告丙○○所為如「事實」欄一、（
    一）之行為，核係犯刑法第321 條第2 項、第1 項第1 款、
    第2 款、第3 款之攜帶兇器、毀壞門扇、於夜間侵入住宅竊
    盜未遂罪（公訴人漏引刑法第321 條第1 項第2 款）。又其
    所為如「事實」欄一、（二）之行為，核係犯刑法第321 條
    第1 項第2 款、第3 款之攜帶兇器、毀壞門扇竊盜罪、刑法
    第306 條第1 項之侵入住居罪〈足認告訴人已提出告訴〉。
    又其所為如「事實」欄一、（三）之行為，核係犯刑法第32
    1 條第1 項第2 款、第3 款之攜帶兇器，毀壞門扇竊盜罪。
    被告先後所犯上開加重竊盜犯行，時間緊接、方法相同、觸
    犯（基本）構成要件相同之罪名，顯係基於概括之犯意為之
    ，係連續犯，應依刑法第56條之規定論以一情節較重即「事
    實」欄一、（二）之攜帶兇器、毀壞門扇竊盜罪，並依法加
    重其刑，又被告所犯上開侵入住居罪，核與連續攜帶兇器、
    毀壞門扇竊盜罪之二罪間，有手段、目的之牽連關係，應依
    刑法第55條之規定，從一重之連續攜帶兇器，毀壞門扇竊盜
    罪論處（雖起訴書漏未援引刑法第306 條，惟依起訴書犯罪
    事實欄之記載，足認就此部分業已起訴）。查被告就前開加
    重竊盜犯行於有偵查權限之機關及公務員發覺前，即向警方
    供述該等犯行，此觀卷附筆錄已明，被告此部分犯行核與自
    首之規定相符，應依刑法第62條之規定減輕其刑。另被告所
    為前揭持鐵撬損壞甲○○之住宅大門及內含鐵鎖之行為，則
    係犯刑法第354 條之毀損器物罪。被告所犯上開連續攜帶兇
    器，毀壞門扇竊盜罪及毀損器物罪之二罪間，行為互殊，觸
    犯構成要件相異之罪名，自應分論併罰（公訴人認有牽連犯
    之裁判上一罪關係，容有未洽）。查被告曾因強盜等案件，
    於86年6 月10日，經本院以86年度訴字第1176號刑事判決判
    處有期徒刑1 年（竊盜）、5 年4 月（加重準強盜罪），86
    年7 月7 日判決確定，刑期起算日期為86年7 月7 日，指揮
    書原載執行完畢日期為92年3 月28日，縮刑期滿日期為92年
    2 月16日，嗣於91年5 月29日假釋出監，假釋期滿未經撤銷
    ，以已執行完畢論；又因竊盜案件，於91年10月9 日，經本
    院以91年度易字第2305號刑事判決判處有期徒刑8 月，91年
    12月16日判決確定，刑期起算日期為92年2 月12日，指揮書
    執行完畢日期為92年6 月22日（羈押折抵111 日），此有臺
    灣高等法院被告前案紀錄表1 份在卷可稽，其於5 年內再犯
    有期徒刑以上本案之罪，應依刑法第47條之規定論以累犯，
    並依法加重其刑，就連續攜帶兇器，毀壞門扇竊盜罪部分並
    遞加重之。而前開刑之加重、減輕並依刑法第71條第1 項之
    規定先遞加後減之。爰審酌被告前因竊盜案件，經判決處刑
    及執行，猶不知心生悔悟，竟貪圖一己之私利而為本案犯行
    之犯罪動機、目的、手段、所生損害及其品行、智識程度、
    犯罪後坦承犯行，態度尚佳等一切情狀，各量處如主文所示
    之刑，並定其應執行之刑，以資懲儆。
四、扣案鐵撬1 支，係供被告為本案犯罪（連續攜帶兇器，毀壞
    門扇竊盜及毀損器物）所用之物，且係被告所有，業據其供
    明無訛，爰依刑法第38條第1 項第2 款之規定宣告沒收。
據上論斷，應依刑事訴訟法第273 條之1 第1 項、第299 條第1
項前段，刑法第56條、第321 條第1 項第2 款、第3 款、第354
條、第55條、第47條、第62條、第38條第1 項第2 款、第51條第
5 款，罰金罰鍰提高標準條例第1 條前段，判決如主文。
本案經檢察官陳銘祥到庭執行職務。
中　　華　　民　　國　　94　　年　　7 　　月　 28     日
                  刑事第八庭  法  官  陳鴻清
以上正本證明與原本無異。
如不服本判決，應於判決送達後10日內，向本院提出上訴狀。
                              書記官  林蔚然
中　　華　　民　　國　　94　　年　　7 　　月　 30     日
附錄本案論罪科刑法條全文：
刑法第321 條：
犯竊盜罪而有左列情形之一者，處六月以上、五年以下有期徒刑
：
一  於夜間侵入住宅或有人居住之建築物、船艦或隱匿其內而犯
    之者。
二  毀越門扇、牆垣或其他安全設備而犯之者。
三  攜帶兇器而犯之者。
四  結夥三人以上而犯之者。
五  乘火災、水災或其他災害之際而犯之者。
六  在車站或埠頭而犯之者。
前項之未遂犯罰之。
刑法第354 條：
毀棄、損壞前二條以外之他人之物或致令不堪用，足以生損害於
公眾或他人者，處二年以下有期徒刑、拘役或五百元以下罰金。
